Inventaris van de archieven van de Commissies tot opsporing van oorlogsmisdadigers [COOM], (1942) 1944-1949 (1984)
Nationaal Archief, Den Haag
- NEDERLANDSE COMMISSIE INZAKE OORLOGSMISDRIJVEN IN NEDERLAND, (1942-) 1945-1948 (1949), 2
  - Nederlandsche Missie Opsporing Oorlogsmisdrijven (NMOO)/NWCC in Duitsland, 2.2
    - Investigation Teams, 2.2.3
      - NWCC Headquarters Investigation Teams te Herford, 1946-1947, 2.2.3.1
        - Stukken betreffende de opsporing, aanhouding en uitlevering van oorlogsmisdadigers, alsmede het verrichten van onderzoek en het verstrekken van inlichtingen inzake gepleegde strafbare feiten (personendossiers)., 1946-1947; 4182-4450; 169 omslagen
          - Schnittler, K.F.; geb. 25-12-1908 [103], 4395
          - Schnittler, K.F.; geb. 25-12-1908 [203/694], 4396
          - Scholz, G.H.; geb. 28-02-1906 [151], 4397
          - Schuh, H. [160], 4398
          - Schulz, G. [44], 4399
          - Schulz, O.F.W.; geb. 04-03-1890 [124], 4400
          - Schuren, W. ter [61/381], 4401
          - Schutte-Muller, E.; geb. 19-04-1916 [15/130], 4402
          - Schwarte. U.J.W. [88], 4403
          - Schwelack, R.; geb. 11-06-1891 [245], 4404
          - Schwier, A.E. [149], 4405
          - Schüeler, E. [56], 4406
          - Seifert, H.E.; geb. 12-02-1906 [92], 4407
          - Seitz, O.; geb. 12-05-1908 [104], 4408
          - Seyok, W.J.H. [48], 4409
          - Siebers, A.; geb. 22-12-1894 [256], 4410
          - Siekaman [64], 4411
          - Siepen, H.; geb. 18-11-1898 [220/352], 4412
          - Sischke, M.; geb. 22-08-1901 [17/8], 4413
          - Soetebier, T., geb. 04-07-1918 [91], 4414
          - Stadelheim, gevangenis [29/279], 4416
          - Stevens, C. [250/761], 4417
          - Stuelken, G. [39], 4418
          - Stuhldreher, E.W.; geb. 02-09-1887 [98], 4419
          - Stuhldreher, E.W.; geb. 02-09-1887 [H 19/161], 4420
          - Suyskens, J.; geb. 14-09-1919 [257], 4422
          - Swalmen, A. [58/384], 4423
          - Taraschewsky, F. [88/486], 4424
          - Trautner, C. [27], 4425
          - Tulaja, W.; geb. 26-06-1917 [128], 4426
          - Tyteca, M. [16/0249 en 16/249], 4427
          - Uhlmeyr, Lt. [37]], 4428
          - Urbanek, J.C.; geb. 12-07-1892 [25/176], 4429
          - Velden, A. van den [93], 4430
          - Vogel, F.; geb. 14-07-1906 [170], 4431
          - Vogt, T. [39/135], 4432
          - Voss, J. en L. [13/206]], 4433
          - Wacker, A. [116], 4434
          - Walter, F.W.; geb. 18-01-1891 [18], 4435
          - Walterman, A. [59], 4436
          - Warnecke [131], 4437
          - Wehling, W.; geb. 28-11-1913 [176], 4438
          - Weidlich, K.G.G.; geb. 12-01-1903 [4], 4439
          - Wesseler, H. [233/323], 4440
          - Wiechmann, F.W.E.; geb. 08-04-1902 [23], 4441
          - Wilems, E.P.F.; geb. 14-10-1910 [159], 4442
          - Wimmershof [42/133], 4443
          - Winter, F. A. [181], 4444
          - Winter, F.; geb. 02-05-1899 [22], 4445
          - Wolff, R. [122], 4446
          - Wreede, A. [55/218], 4447
          - Zerssen, H. von [97], 4448
          - Zingerle, O. [21], 4449
          - Zink, Frau [96/516], 4450
        - Stukken betreffende het onderzoek door het Investigation Team te Herford (Dld) naar de sinds september 1944 verdwenen Engelse officier Major Cotterell., 1946-1947; 4451; 1 omslag
      - Investigation Team I NWCC te Hamburg, (1945) 1946-1947, 2.2.3.2
        - Dossiers van het Investigation Team I NWCC te Hamburg., 1945-1947; 4452-4459; 7 omslagen en 1 stuk
          - Voorlopige rapporten (Report of Preliminary Interrogation) van in Duitsland aangetroffen Nederlanders (NSB), 1945 - 1946, 4452
          - Verdachte Nederlanders in Duitsland, 1946 - 1947, 4453
          - Nederlandse geïnterneerden in Esterwegen, 1947, 4454
          - Nederlandse geïnterneerden in Fallingbostel, 1947, 4455
          - Nederlandse geïnterneerden in Münsterlager, 1947, 4456; stuk
          - Nederlandse geïnterneerden in Neuengamme, 1947, 4457
          - Nederlandse geïnterneerden in Sandbostel, 1947, 4458
          - Security Suspects, 1947, 4459
      - Investigation Team te München, 1946-1947, 2.2.3.3
        - Agenda van ingekomen brieven (nrs. 1-389, 27 juli 1946 - 24 apr. 1947) en uitgaande brieven (nrs. 5001-5419, 24 juli 1946 - 7 mei 1947) van het Investigation Team München., 1946-1947; 4460; deel
        - Dossiers van het Investigation Team München., 1946-1947; 4461-4464; 4 omslagen
          Zie voor toegang de agenda, inv. nr. 4460.
          - Dossier L, 1946 - 1947, 4461
          - Dossier S, 1946 - 1947, 4462
          - Dossier U, 1946 - 1947, 4463
          - Dossier V, 1946, 4464
- VERBINDINGSOFFICIER VAN DE NEDERLANDSE COMMISSIE INZAKE OPSPORING VAN OORLOGSMISDADIGERS BIJ DE CENTRAL REGISTRY OF WAR CRIMINALS AND SECURITY SUSPECTS (CROWCASS) 1945-1946, 3
  - "Detention reports", (klad)., 1945; 4465-4468; 4 pakken
    Niet geordend op nummer of alfabet. Veel van de rapporten hebben echter wel een met potlood aangebrachte nummering. Dit nummer komt terug op het vingerafdrukken- kaartsysteem. Zie hiervoor inv.nr. 4477.
    - Pak 1, 4465
    - Pak 2, 4466
    - Pak 3, 4467
    - Pak 4, 4468
  - "Detention reports", met foto's., 1945; 4469-4473; 5 pakken
    Geordend op nummer aangetroffen op foto.
    - nrs. 1 - 170, 4469
    - nrs. 171 - 300, 4470
    - nrs. 301 - 419, 4471
    - nrs. 420 - 550, 4472
    - nrs. 551 - 679, 4473
  - "Wanted reports"., 1945; 4474; pak
    Alfabetisch geordend op naam.
  - Kaartsysteem van personen van verschillende nationaliteiten, werkzaam voor de Duitsers (o.a. SD, SS en Abwehr)., 1945; 4475-4476; 1 kaartysteem
    - A - O, 4475
    - P - Z, 4476
  - Naamloos genummerd vingerafdrukken-kaartsysteem, nrs. 680-887., 1945; 4477; 1 kaartysteem
    De met potlood aangebrachte nummering komt terug op de detention reports (klad). Zie hiervoor inv.nrs. 4465-4468.
  - Kaartsysteem van de zgn. "wanted" personen., 1945-1946; 4478-4479; 1 kaartysteem
    De kaartjes met een rode hoek bevatten verwijzingen naar de wanted reports (nv. nr. 4474).
    - A - K, 4478
    - L - Z, 4479
  - Correspondentie met mr. M.W. Mouton, Nederlandse vertegenwoordiger bij de United Nations War Crimes Commission, inzake de opsporing van oorlogsmisdadigers, o.a. betrekking hebbende op het onderzoek naar het ophangen van 10 Nederlanders te Renesse op 10 december 1944., 1946; 4480; 1 omslag